【裁判字號】    85,台上,4127
【裁判日期】    850828
【裁判案由】    違反麻醉藥品管理條例
【裁判全文】
最高法院刑事判決                              八十五年度台上字第四一二七號
    上訴人  甲○○
右上訴人因違反麻醉藥品管理條例案件，不服台灣高等法院台南分院中華民國八十五
年六月二十五日第二審判決（八十五年度上訴字第五七○號，起訴案號：台灣雲林地
方法院檢察署八十四年度偵字第三七二五號），提起上訴，本院判決如左：
    主  文
上訴駁回。
    理  由
按刑事訴訟法第三百七十七條規定：上訴於第三審法院，非以判決違背法令為理由，
不得為之。是提起第三審上訴，應以原判決違背法令為理由，係屬法定要件。如果上
訴理由狀並未依據卷內訴訟資料，具體指摘原判決不適用何種法則或如何適用不當，
或所指摘原判決違法情事，顯與法律規定得為第三審上訴理由之違法情形，不相適合
時，均應認其上訴為違背法律上之程式，予以駁回。本件上訴意旨略稱：(一)原判決所
憑之證據，即安非他命購買人李明味在憲兵隊及檢察官偵訊中之多次供述，先後不符
，而有可疑，乃原審未再傳訊李明味究明真相，即逕採其證言作為判斷之依據，該判
決即有調查職責未盡及判決理由矛盾之違法。(二)憲兵隊人員鍾進修、裴位正於偵查中
證述，渠等發見上訴人將安非他命丟入二、三樓轉角之垃圾桶內一節，依其二人所處
位置，顯非親眼目睹，原審未傳訊該二人究明，亦有應於審判期日調查之證據而未予
調查之違法情形。(三)李明味將新台幣七萬元匯入莊鳳嬌存款帳戶一事，非上訴人所得
知悉之事項，原審未傳訊當初與莊鳳嬌連絡之莊鳳珠（即上訴人之同居人）查明真相
，亦嫌調查職責未盡及判決理由不備等語。惟查原判決維持第一審論處上訴人連續非
法販賣化學合成麻醉藥品罪刑之判決，駁回上訴人在第二審之上訴，已明所憑之證
據及認定之理由。對於上訴人所辯，伊不知李明味將錢匯入莊鳳嬌之存款帳戶等語，
認係飾卸之詞，不足採信，亦已依據卷內事證詳予指駁。上訴意旨對於原判決明白論
斷之事項，置之不顧，徒憑己意為上開第(三)項之爭執，顯非依據卷內訴訟資料指摘原
判決如何違背法令。又證人在偵查中或審判中，已經合法訊問，其陳述明確別無訊問
之必要者，不得再行傳訊，刑事訴訟法第一百九十六條有明文規定。查證人李明味已
在偵查中具結作證，所為陳述明確，其先後三次供詞所異者，僅係詳明與簡略之分，
且後一供述，已對前供詳為補充，其證言並無所謂之矛盾情形存在。上訴意旨專憑個
人意見，斷章取義，就原判決證據取捨之合法行使職權，任為上開第(一)項之指摘，所
指原判決違法情形，顯與刑事訴訟法第三百七十九條第十款及第十四款所規定之違背
法令情形，不相適合，自不得據為適法之第三審上訴理由。又原判決依據證人李明味
所證及所查扣之安非他命，已足認上訴人將安非他命藏置垃圾桶內被搜獲。是原判決
雖未調查、說明憲兵隊人員所處之位置是否有視線障礙，但原判決除去該二人之證言
，依其援用之其他證據，顯然仍應為同一事實之認定。則上訴意旨所指第(二)項之情形
，即憲兵隊人員所處之位置如何，於判決顯然無影響，該事實自非客觀上所必須調查
、說明者，按諸刑事訴訟法第三百八十條之規定意旨，亦不得執為適法之第三審上訴
理由。其上訴違背法律上之程式，應予駁回。
據上論結，應依刑事訴訟法第三百九十五條前段，判決如主文。
中      華      民      國    八十五    年      八      月    二十八    日
                              最高法院刑事第五庭
                                  審判長法官  黃  劍  青
                                        法官  林  增  福
                                        法官  林  文  豐
                                        法官  邵  燕  玲
                                        法官  賴  忠  星
      右正本證明與原本無異
                                              書  記  官
中      華      民      國    八十五    年      九      月      四      日


司法院資訊處製作；財團法人民間司法改革基金會備份。
